# 请教陈版关于同业竞争的问题

提问人：632651609 时间：2016-01-30 22:00:40
一个公司拟挂牌新三板，股东名下存在酒店 、景区、漂流、索道、旅游地产开发等多个公司；目前拟将景区、索道纳入上市主体；
漂流、酒店不并入是否不构成同业竞争？注：酒店 、景区、漂流、索道、旅游地产开发均在同一县市，酒店与在景区内

回答人：chenyiwei
建议考虑这些不同板块在业务上的相关性，例如：各板块之间是否存在内部交易和内部资金往来；所服务的是否为同一批游客，即游客是否有很大可能都会到这些地方；是否存在将景区、索道、漂流等打包销售套票的安排；是否存在提高上市部分的标价而降低非上市部分的标价，总体保持平衡的定价策略；等等。

提问人：632651609 时间：2016-01-31 09:28:55
公司存在着打包套票安排，即套票内容游客可选择是漂流还是景区；如果不将漂流并入新三板上市公司；审计如何防范企业提高上市部分的标价而降低非上市部分的标价？

回答人：chenyiwei
这个难度较大，所以还是建议将漂流纳入上市公司。